福建金門地方法院刑事判決　　　　　　　　　　　　　九十二年度簡上字第二九號
　　上訴人即被告　丁○○
　　選任　辯護人　丙○○律師
右上訴人因傷害案件，不服本院金城簡易庭中華民國九十二年十月十四日、九十二年
度城簡字第六九號第一審判決（聲請簡易判決處刑案號：九十二年度偵字第三一五號
），提起上訴，本院判決如左：
    主    文
原判決撤銷。
丁○○傷害人之身體，累犯，處拘役伍拾日，如易科罰金，以佰元折算壹日。
    事    實
一、丁○○前曾於民國八十六年間因竊盜案件，經福建高等法院金門分院於九十年八
    月三十日以八十九年度上易字第三０號判決處有期徒刑十月確定，嗣於九十一年
    九月二日執行完畢。詎仍不知悔改，於九十二年五月六日晚間十時十五分許，前
    往金門縣金湖鎮山外里九十號「強強滾ＫＴＶ酒店」消費未果，與當天在該店消
    費欲往店外上廁所之顧客甲○○發生爭執，竟基於傷害之故意，在該店門口，以
    手持之柺杖毆打甲○○左頸一次，致甲○○受有左頸輕微腫脹及紅腫之傷害。
二、案經甲○○訴由金門縣警察局金湖警察所報請福建金門地方法院檢察署檢察官偵
    查後聲請簡易判決處刑。
    理    由
一、訊據被告丁○○固不否認有於前揭時、地，以手持之柺杖傷害告訴人甲○○之事
    實，惟矢口否認有何犯行，辯稱：伊係因甲○○搶伊掛於胸前之手機，基於正當
    防衛云云。然查：右揭犯罪事實，業據告訴人於警詢、偵查中及本院審理時到庭
    指述明確，並為被告所不否認，復有國軍金門醫院就診證明書一紙附卷可稽，足
    認被告此部分之自白與事實相符，堪予採信。
二、按對於現在不法之侵害，而出於防衛自己或他人權利之行為，不罰，刑法第二十
    三條前段定有明文。是行為人必須對於客觀上現在不法之侵害，主觀上出於防衛
    自己或他人權利之意思，而為之防衛行為，方得主張正當防衛而不罰。然查：經
    本院於審理時傳訊告訴人甲○○陳稱：伊沒有拉扯被告之手機帶等語；證人戊○
    ○證稱：伊沒有看到現場，伊只看到甲○○耳邊有紅腫，伊出來時丁○○已經離
    去等語；證人乙○○則證稱伊沒有注意丁○○脖子上掛有手機、丁○○沒有拜託
    伊將手機交還等語；且被告提出之手機帶亦不足認定確係由告訴人搶奪扯壞等情
    ，綜上證據，尚難認有現在不法之侵害存在。從而被告所辯正當防衛一節，不足
    採信（最高法院八十六年度台上字第五八六一號、八十八年度台上字第四六七三
    號判決意旨參照）。本件事證明確，被告犯行洵堪認定。
三、核被告所為，係犯刑法第二百七十七條第一項之傷害罪。查被告前曾於八十六年
    間因竊盜案件，經福建高等法院金門分院於九十年八月三十日以八十九年度上易
    字第三０號判決處有期徒刑十月確定，嗣於九十一年九月二日執行完畢，有台灣
    高等法院被告全國前案紀錄表及福建金門地方法院檢察署刑案資料查註紀錄表各
    一份附卷可稽，被告前受有期徒刑執行完畢後，五年以內再犯本件有期徒刑以上
    之罪，為累犯，應依刑法第四十七條規定加重其刑。原審予以論罪科刑，固非無
    見，惟告訴人所受左頸輕微腫脹及紅腫之傷害尚屬輕微，且於本院審理時已陳明
    不追究（見本院九十三年一月六日準備程序筆錄），不宜量處過重之刑，原審未
    及審酌此二點，而量處被告有期徒刑四月，尚嫌過重。被告上訴否認犯罪固無可
    採，然原審判決既有前述可議之處，自應由本院予以撤銷改判。爰審酌被告之品
    行、生活狀況、犯罪之動機、目的、手段、犯罪所生之危害、犯罪後之態度等一
    切情狀，量處如主文所示之刑，並諭知易科罰金之折算標準，以示懲儆。
四、據上論斷，應依刑事訴訟法第四百五十五條之一第一項、第三項、第三百六十九
    條第一項前段、第三百六十四條、第二百九十九條第一項前段，刑法第二百七十
    七條第一項、第四十七條、第四十一條第一項前段，罰金罰鍰提高標準條例第一
    條前段、第二條，判決如主文。
本案經檢察官張世和到庭執行職務。
中    華    民    國      九十三      年      四      月      十四      日
                                  福建金門地方法院刑事庭
                                      審判長法  官  林英志
                                            法  官  魏玉英
                                            法  官  林鈺琅
右正本證明與原本無異。
本件不得上訴。
                                            書記官  董培祥
中    華    民    國      九十三      年      四      月      十四      日
附錄本案論罪科刑法條全文：
刑法第二百七十七條第一項：
傷害人之身體或健康者，處三年以下有期徒刑、拘役或一千元以下罰金。
